最高法院刑事裁定　　　　　　　　　 111年度台抗字第1075號
抗　告　人　蔡濱聰



代　理　人　王治魯律師
上列抗告人因妨害性自主案件，不服臺灣高等法院中華民國 111
年6 月27日駁回聲請再審之裁定（111年度侵聲再字第5號），提
起抗告，本院裁定如下：
    主  文
抗告駁回。
    理  由
一、按刑事訴訟法第420 條第1項第6款規定：有罪之判決確定後
    ，因發現新事實或新證據，單獨或與先前之證據綜合判斷，
    足認受有罪判決之人應受無罪、免訴、免刑或輕於原判決所
    認罪名之判決者，為受判決人之利益，得聲請再審。同條第
    3 項規定：「第1項第6款之新事實或新證據，指判決確定前
    已存在或成立而未及調查斟酌，及判決確定後始存在或成立
    之事實、證據」。準此，依此原因聲請再審者，應提出具體
    之新事實或新證據，由法院單獨或綜合案內其他有利與不利
    之全部卷證，予以判斷，而非徒就卷內業已存在之資料，對
    於法院取捨證據之職權行使加以指摘；如提出或主張之新事
    實、新證據，單獨或與先前之證據綜合判斷，倘無法產生合
    理懷疑，不足以動搖原確定判決所認定之事實者，即不能據
    為聲請再審之原因。至於聲請再審的理由，如僅係對原確定
    判決認定的事實再行爭辯，或對原確定判決採證認事職權的
    適法行使，任意指摘，或對法院依職權取捨證據持相異評價
    ，而原審法院即使審酌上開證據，仍無法動搖原確定判決之
    結果者，亦不符合此條款所定提起再審的要件。
二、本件原審於通知抗告人蔡濱聰到場並聽取意見後，認其雖對
    於原審法院101年度侵上訴字第451號判決（下稱原確定判決
    ），以原裁定理由欄所載聲請再審意旨 (一)至 (九)部分之
    主張為由，依刑事訴訟法第420 條第1項第6款規定聲請再審
    。然原確定判決係依憑抗告人於警詢及偵查時之供述、證人
    A女、A母於偵查及第一審審理時之證述、證人林宣妤於偵查
    中證述、桃園縣政府警察局桃園分局搜索扣押筆錄暨扣押物
    品目錄表、桃園縣政府警察局桃園分局函暨所附電腦鑑識報
    告書、還原光碟片、翻拍照片、中華電信資料查詢、財團法
    人臺灣職能治療協會函、行政院衛生署桃園療養院函暨所附
    性侵害加害人鑑定報告書等證據資料，本於調查所得心證，
    分別定其取捨，復詳予說明抗告人辯解何以不足採信之理由
    ，而認定抗告人確有上開加重強制猥褻之犯行，俱已依憑卷
    證資料，於理由欄內逐一詳加指駁說明，有卷內資料及原確
    定判決在卷足憑，並經原審依職權調卷核閱無訛。抗告人上
    開聲請再審意旨所主張等情，均係就原確定判決已調查並經
    審酌之證據再行爭執。是抗告人所提出上開聲請再審意旨 (
    一)至 (九)部分之主張經單獨或與先前之證據綜合判斷結果
    ，均不足以動搖原確定判決認定之犯罪事實，而使抗告人能
    受無罪、免訴、免刑或輕於原判決所認之罪名。綜上，抗告
    人聲請意旨及所提之上開證據，與刑事訴訟法第420條第1項
    第6 款所定聲請再審之要件不符。本件聲請再審，為無理由
    ，而裁定駁回等旨。經核於法尚無不合。
三、抗告意旨或置原裁定論斷於不顧，就原裁定已為論駁之事項
    ，任憑己意，再事爭辯；或對於屬原確定判決取捨證據等採
    證認事職權之行使，而與再審無關事項，任意指摘，均難認
    為有理由。又抗告意旨另執證人A 女及其父母、林宣妤之偵
    訊筆錄影本等為據所述之指摘，仍係就原確定判決採證認事
    職權之適法行使，及原裁定已於理由中詳予指駁說明之事項
    ，一再爭辯，專憑其主觀之見解，任意指摘為違法，俱無足
    採。應認本件抗告為無理由，予以駁回。
據上論結，應依刑事訴訟法第412 條，裁定如主文。  
中    華    民    國   111    年    9     月    14    日
                  刑事第九庭審判長法  官  蔡  彩  貞  
                                  法  官  莊  松  泉  
                                  法  官  周  盈  文  
                                  法  官  林  庚  棟  
                                  法  官  梁  宏  哲  
本件正本證明與原本無異
                                  書記官
中    華    民    國   111    年    9     月    20    日